最　高　行　政　法　院　裁　定
　　　　　　　　　　　　　94年度裁字第00886號
上　訴　人　丙○○
　　　　　　乙○○
被 上 訴人　臺中市警察局
代　表　人　甲○○
上列當事人間因加給事件，上訴人對於中華民國93年1月12日臺
中高等行政法院92年度簡字第161、165號判決，提起上訴，本院
裁定如下：
　　主  文
上訴駁回。
上訴審訴訟費用由上訴人負擔。
　　理  由
一、按對於適用簡易程序之裁判提起上訴或抗告，須經本院許可
    ，且該許可以訴訟事件所涉及之法律見解具有原則性者為限
    ，行政訴訟法第235條定有明文。所謂法律見解具有原則性
    者，係指該事件所涉及之法律問題意義重大，而有加以闡釋
    之必要情形而言，如對行政命令是否牴觸法律所為之判斷；
    或就同類事件高等行政法院所表示之見解，相互牴觸者屬之
    。又按對於高等行政法院判決上訴，非以其違背法令為理由
    ，不得為之，行政訴訟法第242條定有明文。是對於高等行
    政法院判決上訴，若未具體說明原判決違背何項法令、不適
    用或如何適用不當之具體情事，即非主張原判決違背法令以
    為上訴理由，其上訴仍不應准許。
二、本件上訴意旨略以：高雄高等行政法院89年度訴字第479號
    判決理由所載「…臺灣省立教育學院特殊教育學系畢業之學
    生，因其擔任特殊教育教師而得提高一級支薪之授益處分，
    既在各中等學校適用多年，且該項授益處分係於原告到職後
    由被告自行核敘薪級而作成，並非基於原告之申請而為之，
    故在未與公益有重大衝突之情況下，自不宜遽為變更，此觀
    行政程序法第117條但書第1款、第2款規定自明。原告因信
    賴該處分有存續利益而擔任特殊教育教師，因此一授益處分
    之撤銷，徒增其對教育主管機關之不信任，反無益特殊教育
    師資培養之提昇，從而被告上開更正核敘薪級之處分，顯未
    就原告之信賴利益予以適度考量，自與行政法之信賴保護原
    則相違背，該項處分難謂適法。又公立學校聘用教師之法律
    性質，依目前學者之通說，乃認為係成立公法上之契約，其
    因薪津溢支而生之爭執，乃屬公法上契約所生給付之問題。
    本件縱或被告認原告誤核薪級所溢支之薪津屬不當得利，理
    應循給付訴訟之途徑請求返還，究非可由被告一紙通知，即
    逕自從原告領取之薪津中逐月扣取抵繳，此等做法亦有可議
    。…」，其情形與本件相若，原審判決卻認上開判決之法律
    見解並無拘束力，則關於公法上無法律上原因給付之不當得
    利，其請求返還之程序，得否以受領人請求支領薪津之公法
    上請求權，主張二者抵銷，二高等行政法院之見解不同，即
    有所涉之法律見解具有原則重要性，應由鈞院做成終局裁判
    ，統一見解，用為遵循等語。
三、經查上訴人雖以本件有所涉之法律見解具有原則重要性，提
    起上訴，惟其所引高雄高等行政法院89年度訴字第479號判
    決，係就公立學校與聘任教師間薪資溢支，因其為公法上契
    約所生給付問題（按：依大法官釋字第308號解釋公立學校
    聘任教師非公務員服務法之公務員），不得由公立學校逕以
    單方行為通知聘任教師返還，而應提起一般給付之訴，與本
    件上訴人為公務員，公務員與國家係處於權力服從關係，被
    上訴人得以單方行為通知其返還已受領之不當得利，案情不
    同，並無所涉及之法律見解具有原則性可言，其上訴自不應
    許可。又上訴人復未具體說明原審判決違背何項法令、不適
    用或如何適用不當之具體情事，即非主張原審判決違背法令
    以為上訴理由，其上訴仍非合法，應予駁回。
四、依行政訴訟法第249條第1項前段、第104條、民事訴訟法第
    95條、第78條，裁定如主文。
中    華    民    國    94    年    5    月    19     日
                  第五庭審判長法  官　趙　永　康
                              法  官　鄭　淑　貞
                              法  官　黃　淑　玲
                              法  官　侯　東　昇
                              法  官　林  文  舟
以  上  正  本  證  明  與  原  本  無  異
中    華    民    國    94    年    5    月    20     日
　　　　　　　　　　　　　　　書記官　莊　俊　亨
